【裁判字號】    89,訴,1199
【裁判日期】    891214
【裁判案由】    毒品危害防制條例
【裁判全文】
臺灣彰化地方法院刑事判決                        八十九年度訴字第一一九九號
    公  訴  人  臺灣彰化地方法院檢察署檢察官
    被      告  甲○○
右列被告因違反毒品危害防制條例案件，經檢察官提起公訴（八十九年度毒偵緝字第
六四三、六六０、五一六二號），本院判決如左：
        主  文
甲○○連續施用第一級毒品，累犯，處有期徒刑柒月，扣案之海洛因毛重貳點柒公克
沒收銷燬之；又連續施用第二級毒品，累犯，處有期徒刑伍月，扣案之安非他命毛重
壹拾陸點陸公克沒收銷燬之。應執行有期徒刑拾月，扣案之海洛因毛重貳點柒公克及
安非他命毛重壹拾陸點陸公克沒收銷燬之。
        事  實
一、甲○○曾因違反麻醉藥品管理條例、槍砲彈藥刀械管制條例案件，經本院分別判
    處有期徒刑七月、有期徒刑六月確定，後定應執行刑有期徒刑十月，於民國八十
    七年八月五日執行完畢，後因施用第一級毒品海洛因案件，經台灣彰化地方法院
    檢察署檢察官聲請本院以八十八年度毒聲字第三六五一號裁定觀察、勒戒後，認
    無繼續施用毒品傾向，並經台灣彰化地方法院檢察署檢察官於八十八年十月十九
    日以八十八年度偵字第六八八六號、八十八年度毒偵字第一０一九號為不起訴處
    分確定。仍不思悔改，復於五年內，甲○○又基於施用第一級毒品海洛因之概括
    犯意，自於八十九年一月二十三日起至同年十月十三日止，在其位於彰化縣田尾
    鄉睦宜村聖德巷一一四號住處及彰化縣北斗鎮○○路第一國宅附近等地，以將第
    一毒品海洛因摻入香煙內，點火吸食之方式，連續施用第一級毒品海洛因多次，
    平均施用時間不定。其另基於施用第二級毒品安非他命之概括犯意，自八十九年
    一月二十三日起至同年十月十三日止，在前開相同處所等地，以將第二級毒品安
    非他命置於吸食器內或鋁泊紙上，用點火燒烤產生煙霧，再加以吸食之方式，連
    續施用第二級毒品安非他命多次，平均施用時間亦為不定。其先於八十九年一月
    二十四日二十一時許，在彰化縣北斗鎮○○路二００巷五弄十七號處，為警查獲
    ；復於八十九年三月七日十七時四十五分許，經警通知至彰化縣警察局北斗分局
    接受採集尿液送驗；後於八十九年十月十四日十一時許，在彰化縣北斗鎮○○路
    第一國宅前，為警查獲，並扣得甲○○所有之第一級毒品海洛因毛重二．七公克
    、第二級毒品安非他命毛重十六．六公克。再經台灣彰化地方法院檢察署檢察官
    聲請本院以八十九年度毒聲字第一八五七號裁定送台灣彰化看守所附設勒戒處所
    觀察、勒戒後，認有繼續施用毒品之頃向。
二、案經彰化縣警察局北斗分局報請台灣彰化地方法院檢察署檢察官偵查起訴。
        理  由
一、右揭犯罪事實，業據被告甲○○於本院審理中，供承不諱，並有海洛因毛重二．
    七公克及安非他命毛重十六．六公克扣案可稽，且其三次獲案，經採集其之尿液
    送驗，結果各呈甲基安非他命陽性及嗎啡陽性反應、甲基安非他命陽性反應、甲
    基安非他命陽性及嗎啡陽性反應（海洛因於人體內會代謝成嗎啡陽性反應），有
    彰化縣衛生局煙毒尿液檢驗成績書二紙及長昕生活事業股份有限公司新東分公司
    出具之濫用藥物尿液檢驗報告一紙在卷足憑，顯見被告甲○○之自白與事實相符
    ，堪以採信。至被告甲○○前於警偵訊中僅承部分施用毒品犯行，查此非但與事
    實不符，且亦與若受檢驗者之尿水，呈嗎啡陽性、甲基安非他命陽性反應，則該
    受檢驗者於被採集尿液時，往前推九十六小時內，必有施用海洛因、安非他命之
    醫學常識相違，故不可採信。又被告甲○○前因施用第一級毒品海洛因案件，經
    台灣彰化地方法院檢察署檢察官聲請本院以八十八年度毒聲字第三六五一號裁定
    觀察、勒戒後，認無繼續施用毒品傾向，並經台灣彰化地方法院檢察署檢察官於
    八十八年十月十九日以八十八年度偵字第六八八六號、八十八年度毒偵字第一０
    一九號為不起訴處分確定，有不起訴處分書一份在卷可按，其於五年內再犯毒品
    危害防制條例第十條第一項之施用第一級毒品罪及同條第二項之施用第二級毒品
    罪，係屬二犯毒品危害防制條例第十條之罪，並經台灣彰化地方法院檢察署檢察
    官聲請本院以八十九年度毒聲字第一八五七號裁定送台灣彰化看守所附設勒戒處
    所觀察、勒戒後，認有繼續施用毒品之頃向，亦有台灣彰化看守所附設勒戒處所
    八十九年十月二十七日彰所戒字第二七四四號函送之證明書一份附卷可參。綜上
    所述，本件事證業已明確，被告甲○○之犯行，洵堪認定。
二、核被告甲○○所為，係犯毒品危害防制條例第十條第一項、第二項之施用第一級
    毒品及施用第二級毒品罪。其為供施用第一級、第二級毒品所持有該毒品之低度
    行為，已為施用之高度行為所吸收，均不另論罪。又被告甲○○多次施用第一級
    毒品海洛因及第二級毒品安非他命之行為，均時間緊接，犯罪構成要件相同，皆
    顯係基於概括犯意為之，俱為連續犯，應依刑法第五十六條之規定各論以一罪，
    並均加重其刑。查被告甲○○曾因違反麻醉藥品管理條例、槍砲彈藥刀械管制條
    例案件，經本院分別判處有期徒刑七月、有期徒刑六月確定，後定應執行刑有期
    徒刑十月，於八十七年八月五日執行完畢，此有台灣彰化地方法院檢察署刑案資
    料查註紀錄表乙紙附卷可稽，其受此有期徒刑執行完畢後，五年以內再犯有期徒
    刑以上之前開二罪，均應依累犯規定，遞予加重其刑。而被告甲○○所犯上開二
    罪間，犯意各別，行為互殊，應予分論併罰。爰審酌被告甲○○前曾因施用毒品
    罪行，甫經觀察、勒戒，釋放後猶故態復萌，再施用毒品海洛因、安非他命不輟
    ，無視於毒品對於自身健康之戕害及國家對於杜絕毒品犯罪之禁令，惡性非輕，
    及被告目前在臺灣雲林監獄附設戒治所執行強制戒治，本於煙毒犯人亦為「病人
    」考量，其施以長時間之戒治處遇，與煙毒犯罪科以刑罰之「特別預防」機制，
    尚無不同，等一切情狀，分別量處主文所示之刑，並定其應執行刑。扣案之海洛
    因毛重二．七公克及安非他命毛重十六．六公克係毒品，爰併依毒品危害防制條
    例第十八第一項前段，宣告沒收銷燬之。
據上論斷，應依刑事訴訟法第二百九十九條第一項前段，毒品危害防制條例第十條第
一項、第二項、第十八條第一項前段，刑法第十一條前段、第五十六條、第四十七條
、第五十一條第五款、第三十八條第一項第二款，判決如主文。
本案經檢察官廖淑華到庭執行職務。
中      華      民      國    八十九    年    十二    月    十四        日
                                        臺灣彰化地方法院刑事第二庭
                                            法      官  洪  志  賢
右正本證明與原本無異。
如不服本判決，應於判決送達後十日內，向本院提出上訴狀（須附繕本）。
                                            法院書記官  洪  年  慶
中      華      民      國    八十九    年    十二    月    十八        日
毒品危害防制條例第十條：
施用第一級毒品者，處六月以上五年以下有期徒刑。
施用第二級毒品者，處三年以下有期徒刑。


司法院資訊處製作；財團法人民間司法改革基金會備份。
